【裁判字號】    95,上易,228
【裁判日期】    950428
【裁判案由】    竊盜
【裁判全文】
臺灣高等法院刑事判決                 95年度上易字第228號
上  訴  人  臺灣基隆地方法院檢察署檢察官
被      告  戊○○
上列上訴人因被告竊盜案件，不服臺灣基隆地方法院94年度易字
第464號，中華民國94年12月5日第一審判決（起訴案號：臺灣基
隆地方法院檢察署94年度偵字第3234號、第3550號、第3570號）
暨移送併案審理（94年度偵字第4468號、第4782號、第4819號、
95年度速偵字第140號、第741號），提起上訴，本院判決如下：
    主  文
原判決關於戊○○部分撤銷。
戊○○共同連續攜帶兇器，毀越安全設備竊盜，累犯，處有期徒
刑玖月。扣案之JINKUN鑰匙壹支及另鑰匙壹支均沒收。
    事  實
一、戊○○前因毒品危害防制條例案件，經臺灣基隆地方法院判
    處有期徒刑8月確定，嗣於民國93年3月8日執行完畢，不知
    悔改，竟意圖為自己不法所有，基於概括犯意，分別為以下
    犯行：
（一）、戊○○於94年7月18日下午5時許，侵入李寶桂位於基隆
        市○○區○○路123號1樓住處（無故侵入住宅妨害自由
        部分未經合法告訴），竊取李寶桂所有之錄放影機、攝
        影機、錄音機各1台及洋酒2瓶、鐵門1扇、鐵窗2扇等財
        物，價值約新臺幣（下同）15萬元8千元。
（二）、於94年7月26日下午4時許，戊○○與余瑞祥2人，基於
        共同意圖為自己不法所有之犯意聯絡，在基隆市港路67
        號、97號前，趁上開二戶管理人甲○○○、丙○○不知
        之際，共同以徒手之方式拆除上址之2片不銹鋼鐵門，
        得手後旋先在余瑞祥位於基隆市○○路315號住處，以
        電動磨石切割器將該2片鐵門切成數片，再以每公斤新
        臺幣（下同）28元之價格，售與經營資源回收場不知情
        之許莊鳳英，計得款700元後，由2人朋分花用完畢（余
        瑞祥此部分犯行為前案既判力效力所及，業經檢察官為
        不起訴處分）。
（三）、戊○○於94年10月30日晚間8時許，在基隆市○○街籃
        球場之停車場內，見丁○○所有之車牌號碼FTL－757號
        機車停放該處，即趁丁○○不知之際，以自備之JINKUN
        鑰匙1支獨自竊取該機車，得手後供己代步之用嗣為警
        於同年11月4日晚間7時50分許，在基隆市○○路10之1
        號查獲，並扣得其所有供竊取該機車所用之JINKUN鑰匙
        1支。
（四）、戊○○於94年11月14日上午7時許至同年月16日凌晨1時
        許，與張偉銘（另案處理），基於共同意圖為自己不法
        所有之犯意聯絡，4度騎乘不詳車號機車及駕駛車號643
        3－ＧＴ號自用小貨車進入張紹均位於基隆市○○街202
        巷1之2號住處圍籬內，竊取張紹均所有不鏽鋼材料及鐵
        門等財物（無故侵入住宅妨害自由部分未經合法告訴）
        ；再與張偉銘於同（16）日上午11時許，駕駛上開自用
        小貨車前往基隆市大德國中附近空屋，竊取該屋之鋁門
        窗等財物後，均變賣予不知情之侯順吉（業經檢察官為
        不起訴處分），因而得款3,060元。
（五）、戊○○於94年12月1日13時許，在基隆巿文化路26巷4號
        頂樓，以自己所有之機車鑰匙1支，竊取褚有富所有之
        車牌號碼GQU-915 號機車得手。經扣得機車鑰匙1支。
（六）、戊○○於95年3月24日15時許，以隨地拾獲足資為凶器
        鋼筋1條為工具，破壞基隆市○○路168巷28之20號張懿
        心住處鐵窗後，攀爬入內，在客廳桌上徒手竊得內有SA
        NYO牌G1000型序號000000000號行動電話1具、00000000
        00號SIM卡1枚及FLASH牌128MB之隨身碟1具之公事包1只
        ，得手後逃逸（無故侵入住宅妨害自由部分未經合法告
        訴）。
二、案經基隆市警察局第三分局、第四分局報告臺灣基隆地方法
    院檢察署檢察官偵查起訴，暨基隆市警察局第一分局報告臺
    灣基隆地方法院檢察署檢察官移送併案審理。
    理    由
一、被告戊○○經合法傳喚，無正當理由雖未到庭，惟上揭事實
    ，迭據被告戊○○於警詢、偵查及原審準備程序、審理時供
    承不諱，核與同案被告余瑞祥、張偉銘，告訴人即證人甲○
    ○○、丙○○於警詢指訴、偵查證述；被害人乙○○、丁○
    ○、張懿心於警詢指訴；證人許莊鳳英於警詢、偵訊證述之
    情節相符，並有被竊不銹鋼鐵門現場照片5張、贓物認領保
    管單2紙、失竊車輛及偷竊鑰匙照片4張、車輛竊盜、車牌失
    竊資料個別查詢報表─查詢車輛認可資料、警察局車輛協尋
    電腦輸入單、基隆市警察局車輛協尋（尋獲）證明單、被害
    人乙○○及丁○○之上開機車行車執照各1紙在卷可稽，以
    及鑰匙1支、鋼筋1條扣案可稽佐證，足認被告之自白與事實
    相符，應堪採信，本件事證明確，被告犯行堪以認定。
二、核被告所為，係犯刑法第321條第1項第2款、第3款之加重竊
    盜罪。就事實欄所載（二）之竊盜犯行，與同案被告余瑞祥
    間，就事實欄所載（四)之竊盜犯行，與同案被告張偉銘間
    ，分別有犯意之聯絡及行為分擔，均為共同正犯。被告戊○
    ○先後多次竊盜犯行，時間緊接，觸犯構成要件相同之罪名
    ，顯係基於概括犯意而為之，為連續犯，應論以情節較重之
    刑法第321條第1項第2款、第3款之加重竊盜部分以一罪論，
    並依法加重其刑。又被告曾受前揭事實欄所載有期徒刑之科
    刑及執行完畢，有本院被告全國前案紀錄表在卷可稽，其等
    於受有期徒刑執行完畢後5年內，再犯有期徒刑以上之本罪
    ，為累犯，應依法加重其刑，並依法遞加之。又台灣基隆地
    方法院檢察署檢察官94年度偵字第方法院檢察署94年度偵字
    第4468號移送併案審理部分及94年度偵字第4819號、95年度
    偵字第140號移送併案審理部分，雖未據檢察官提起公訴，
    惟此部分與已起訴之被告戊○○竊盜部分，有連續犯之裁判
    上一罪關係，為起訴效力所及，本院自得併予審理。臺灣基
    隆地方法院檢察署移送併案審理（95年度偵字第140號）部
    分，檢察官認被告另觸犯刑法第306條及354條之罪，雖非無
    見，惟查該部分並未經被害人合法告訴，本院本應為其不受
    理之判決，惟該部分與竊盜部分，檢察官認具方法、結果之
    牽連關係，爰不另為不受理之諭知，應予敘明。
三、原審據以論罪科刑，固非無見，惟其未及審酌檢察官上訴及
    聲請併辦部分，尚有未洽，檢察官上訴請求一併審理，非無
    理由，自應由本院予以撤銷改判。爰審酌被告曾有多次竊盜
    前科，有本院被告國國前案紀表一紙在卷可查，不知悔改，
    再犯本案竊盜犯行，惡性非輕，並審酌被告年輕力壯，不積
    極謀求一正當職業，以勞力賺取財物及代步工具，而以竊取
    他人財物之方式為之，其等所為已對他人之財產法益造成侵
    害，暨其等竊取之次數、犯罪後坦承犯行之態度等一切情狀
    ，量處如主文第2項所示之刑。
四、又扣案之JINKUN鑰匙各1支及另鑰匙1支，為被告戊○○所有
    ，且係其等供本案犯罪所用之物，分據被告於原審審理時供
    述甚詳，爰均依刑法第38條1項第2款規定予以宣告沒收，至
    扣案之其餘部分，均非被告所有，爰不予宣告沒收。
五、臺灣基隆地方法院檢察署檢察官94年度偵字第4684號移送原
    審法院併案意旨書略以：被告戊○○意圖為自己不法之所有
    ，於94年11月21日上午6時許，在基隆市○○○路105巷口，
    竊取蔡旭慶所有車牌號碼GPG─812號重型機車，因認被告戊
    ○○此部分亦涉犯刑法第320條第1項之竊盜罪嫌。按犯罪事
    實應依證據認定之，無證據不得推定其犯罪事實，刑事訴訟
    法第154條第2項定有明文。又被告否認犯罪事實所持之辯解
    ，縱屬不能成立，仍非有積極證據足以證明其犯罪行為，不
    能遽為有罪之認定（最高法院30年上字第1831號判例意旨參
    照）。查移送併辦意旨書認被告戊○○涉有此部分竊盜犯行
    ，係以被告騎乘上開被竊機車遭查獲，以及被告戊○○之辯
    稱該機車係向他人所借不足採為其主要論罪。惟查：被告戊
    ○○於警、偵訊均否認此部分竊盜犯行，且被告戊○○騎乘
    上開贓車或係他人所借，或係收受、故買贓物，或係自行竊
    取，其原因不一而足，而綜觀併案偵查卷宗亦查無其他積極
    證據足認該機車係被告竊取所得，檢察官移送併案意旨書徒
    以被告騎乘該機車及辯解不足採，即認該機車係被告所竊，
    自屬證據不足，不能證明被告戊○○此部分之犯罪，故此部
    分竊盜犯行與本案前揭竊盜犯行，自無連續犯之裁判上一罪
    關係，非起訴效力所及，應就此移送併辦部分，應予退回檢
    察官另為適法之處理。
六、被告合法傳喚，無正當之理由不到庭者，爰不待其陳述，逕
    行判決。
據上論斷，應依刑事訴訟法第369條第1項前段、第364條、第371
條、第299條第1項前段，刑法第28條、第56條、第321條第1項第
2款、第3款、第47條、第38條第1項第2款，罰金罰鍰提高標準條
例第1條前段，判決如主文。
本案經檢察官邱美育到庭執行職務。
中    華    民    國    95    年    4     月    28    日
                  刑事第八庭審判長法  官  鄭文肅
                                  法  官  陳國文
                                  法  官  江國華
以上正本證明與原本無異。
不得上訴。
                                  書記官  陳玉嬋
中    華    民    國    95    年    5     月    4     日
附錄論罪法條：
刑法第321條第1項第2款、第3款
犯竊盜罪而有左列情形之一者，處 6 月以上、 5 年以下有期徒
刑：
二  毀越門扇、牆垣或其他安全設備而犯之者。
三  攜帶兇器而犯之者。


司法院資訊處製作；財團法人民間司法改革基金會備份。
